臺灣屏東地方法院民事裁定　　　　　 100年度消債更字第46號
聲　請　人
即債務人　　陳金進
代　理　人　徐豐益律師
上列當事人因消費者債務清理事件聲請更生，本院裁定如下：
    主  文
更生及保全處分之聲請均駁回。
聲請費用由聲請人負擔。
    理  由
一、按債務人對於金融機構因消費借貸、自用住宅借款、信用卡
    或現金卡契約而負債務，在聲請更生或清算前，應提出債權
    人清冊，以書面向最大債權金融機構請求協商債務清償方案
    並表明共同協商之意旨，消費者債務清理條例第151條第1項
    定有明文。又聲請更生或清算不合程式或不備其他要件者，
    法院應以裁定駁回之，但其情形可以補正者，法院應定期間
    先命補正，復為同條例第8 條所明定。次按法院就更生或清
    算之聲請為裁定前，得因利害關係人之聲請或依職權，以裁
    定為保全處分，本條例第19條第1項另定有明文，惟該項保
    全處分，係法院為防杜債務人之財產減少，維持債權人間之
    公平受償及使債務人有重建更生之機會，所為暫時之處分行
    為，自應以聲請更生或清算程序合法存在，始有保全處分之
    必要。
二、查本件債務人向本院聲請更生及保全處分，雖主張：其因積
    欠各金融機構之無擔保債務達新台幣（下同）516,477 元，
    有不能清償之情事，前已提出債權人清冊，以書面向最大債
    權金融機構台新商業銀行請求共同協商債務清償方案，嗣因
    台新商業銀行以資產大於負債為由，未能達成協議（債務協
    商金額自555,90 2元增至915,249 元）；故經通知前置協商
    不成立。又其未經法院裁定開始更生程序或許可和解或宣告
    破產，爰向本院聲請更生等語。
三、然依債務人所提財政部臺灣省南區國稅局98、99年年度綜合
    所得稅各類所得資料清單可知，債務人最近二年之薪資及其
    他所得總額各為98年之321,300 元及99年之356,675 元；平
    均每月收入約28,248元，有債務人所提書狀可稽。又依債務
    人所提出之財產狀況說明書及財政部臺灣省南區國稅局財產
    歸屬資料清單所示，債務人尚擁有1994年份與1998年汽車二
    部與坐落屏東縣萬丹鄉○○段48（建，面積475.00平方公尺
    ）、49（建，面積169. 00 平方公尺）、50號（建，面積55
    2.00平方公尺）所有權應有部份各8 分之1 之不動產財產；
    該坐落屏東縣萬丹鄉○○段之不動產財產，依台新銀行函稱
    參酌鄰近區域法拍價行情，約有116 萬元價值，有台新銀行
    覆函可稽，債務人自可運用或處分協助償還債務；況債務人
    於更生聲請狀自陳：資產總價值1,300,563 元，負債總金額
    516,477 元等語，亦堪認其自見資產大於負債；再者，債務
    人為民國五十二年十一月十八日出生，其父母均已去世，尚
    為單身，無配偶及子女，有債務人提出之補正狀及戶籍謄本
    附卷；參以勞動基準法以65歲為退休年齡之規定，債務人尚
    有超過15年之可工作所得，且衡諸一般日常生活經驗法則，
    債務人之經濟能力亦應足供其支應日常生活、與參酌債務人
    之資力漸次償債所需，亦堪認其無不能清償或不能清償之虞
    情事。況為償還債務，債務人必須經歷履行期間較不寬裕之
    經濟生活，惟此乃債務人於負擔債務時即得預見，是以應依
    誠實信用原則，於有履行可能性時，誠實忍耐，勤勉償還債
    務；此外，債務人就其有何不能清償或不能清償之虞之事由
    ，並未為具體之主張及提出證明資料以供審酌，是以債務人
    之更生聲請既不符合首揭法條所規定之要件，且上開欠缺復
    無從補正，自應駁回其聲請，爰依前述規定裁定如主文。
四、綜上所述，本件更生之聲請既予以駁回，則債務人保全處分
    之聲請即失所附麗，應一併駁回，爰裁定如主文。
中    華    民    國   100    年    9     月    23    日
                        民事庭法  官    李麗芳
正本係照原本作成。
如不服本裁定應於送達後十日內向本院提出抗告狀，並繳納抗告
費新臺幣一千元。如委任律師提起上訴者，應一併繳納上訴審裁
判費。
中    華    民    國   100    年    9     月    23    日
                              書記官    滕一珍